【裁判字號】    99,上易,669
【裁判日期】    991130
【裁判案由】    竊盜
【裁判全文】
臺灣高等法院高雄分院刑事判決         99年度上易字第669號
上  訴  人
即  被  告  柯政標
上列被告因竊盜案件，不服台灣高雄地方法院99年度審易字第18
99號中華民國99年6 月2 日第一審判決（起訴案號：臺灣高雄地
方法院檢察署99年度偵字第7074號），提起上訴，本院依簡式審
判程序判決如下：
    主  文
原判決關於柯政標民國九十九年二月十九日犯攜帶兇器竊盜罪部
分暨定執行刑部分均撤銷。
柯政標犯攜帶兇器竊盜罪，累犯，處有期徒刑伍月，如易科罰金
，以新台幣壹仟元折算壹日，扣案之螺絲起子壹支、手套壹雙沒
收。
    事  實
柯政標於民國99年2 月19日凌晨2 時許，在高雄縣大寮捷運站2
號出口停車場，意圖為自己不法之所有，以自備客觀上足供兇器
使用之螺絲起子1 支、手套1 雙，竊取車牌號不詳之機車電池8
顆（未扣案），得手後，以新台幣325 元代價，售予流動中古回
收商。嗣經警查獲柯政標另於同年2 月24日凌晨1 、2 時許以同
一手法竊取機車電池案件而為警詢調查時（此部分業經原審判處
罪刑確定），柯政標主動向警方供述自首99年2 月19日竊盜上情
，經扣得柯政標所有供上開犯罪所用之螺絲起子1支、手套1雙。
    理  由
一、訊據被告柯政標對於上揭事實坦承不諱，並有扣案之螺絲起
    子、手套1 雙可資佐證，該螺絲起子乃金屬製品，質地尖利
    ，對人體安全構成危險，應屬兇器。又承辦警員黃賢隆於本
    院證述被告主動供述99年2 月19日竊盜之情，之前警方並未
    發現亦未懷疑被告2 月19日犯案等情屬實，則被告上訴意旨
    指稱此部分犯行應構成自首為有理由。原審就此部分未認定
    自首，尚有未當。就此部分及定執行刑部分應予撤銷改判，
    查被告前因妨害風化案件，經原審法院判處有期徒刑6 月確
    定，甫於民國95年1 月26日易科罰金執行完畢，此有本院被
    告前案紀錄表附卷可稽，其於5 年內再犯本件刑法第321 條
    第1 項第3 款攜帶兇器加重竊盜罪，應依刑法第47條第1 項
    累犯規定加重其刑，又合乎刑法第62條自首之規定，爰予減
    輕其刑，並先加而後減。審酌被告竊取財物之價值不高、犯
    後自首態度良好及其所持螺絲起子行竊之危險性及其前科紀
    錄等一切犯罪情狀，判處如主文所示之刑，並諭知易科罰金
    之折算標準。扣案之螺絲起子1 支、手套1 雙被告自承為其
    所有，供其行竊犯罪之用，依刑法第38條第1 項第2 款規定
    予以宣告沒收。
二、原審關於被告所犯民國99年2 月24日加重竊盜罪部分業經撤
    回上訴確定。
三、據上論斷，應依刑事訴訟法第369 條第1 項前段、第364 條
    、第273 條之1 第1 項、第299 條第1 項前段、刑法第321
    條第1 項第3 款、第47條第1 項、第62條、第41條第1 項前
    段、第38條第1項第2款，判決如主文。
本案經檢察官高碧霞到庭執行職務。
中    華    民    國    99    年    11    月    30    日
                  刑事第九庭    審判長法  官 莊秋桃
                                      法  官 田平安
                                      法  官 施柏宏
以上正本證明與原本無異。
本判決不得上訴。
中    華    民    國    99    年    12    月    1     日
                                      書記官 戴育婷
附錄本件判決論罪科刑法條：
中華民國刑法第321條第1項第3款
（加重竊盜罪）
犯竊盜罪而有左列情形之一者，處6 月以上、5 年以下有期徒刑
：
三、攜帶兇器而犯之者。

司法院資訊處製作；財團法人民間司法改革基金會備份。
